【裁判字號】    90,易,2579
【裁判日期】    901228
【裁判案由】    賭博
【裁判全文】
臺灣桃園地方法院刑事判決                          九十年度易字第二五七九號
    公  訴  人  臺灣桃園地方法院檢察署檢察官
    被      告  甲○○
    被      告  乙○○
    被      告  丁○○
    被      告  丙○○
    被      告  戊○○
右列被告因賭博案件，經檢察官提起公訴（九十年度偵字第七八一二號），本院判決
如左：
    主      文
甲○○、丁○○、丙○○、戊○○共同連續意圖營利，聚眾賭博，丁○○、丙○○、
戊○○各處有期徒刑月，甲○○處有期徒刑肆月，如易科罰金均以佰元折算壹日
。扣案之簽單拾陸張、帳冊伍本、傳真機貳台、錄音機壹台、錄音帶貳卷、計算機
肆台及用過之簽單貳拾柒卷均沒收。
乙○○無罪。
    事      實
一、甲○○基於意圖營利之概括犯意，自民國九十年一月間某日起，連續提供其在桃
    園縣龜山鄉○○○○○街十七號二樓之住所，充為不特定人得任意出入簽賭之公
    眾得出入之場所，聚集不特定多數人以電話、傳真方式，簽選號碼賭博財物，並
    分別於同年一月初及二月間，以每月新台幣（下同）一萬二千元之薪資，陸續雇
    請與其有犯意聯絡及行為分擔之戊○○、丁○○、丙○○三人，負責接聽電話、
    計算牌支、算帳及會計等工作，共同經營俗稱「六合彩」賭博，簽賭方式為由賭
    客每支簽選號碼二組（俗稱二星）、三組（俗稱三星）或四組（俗稱四星），每
    簽賭一支二星、三星或四星號碼之賭資，各為七十六元、六十七元、六十七元，
    若所簽選之號碼與香港每星期二及星期四開出之六合彩中號碼相同者，簽中二
    星、三星、四星者分由甲○○賠付彩金五千二百元、五萬二千元及六十五萬元，
    如未簽中者賭資悉歸甲○○所得，其四人即以此方式，共同與簽賭者賭博財物。
    嗣於同年五月十日下午六時四十分許，經人檢舉後，由臺灣桃園地方法院檢察署
    檢察官簽發搜索票交由警員前去搜索，當場查獲甲○○所有供六合彩賭博所用之
    簽單三十六張、帳冊五本、傳真機二台、錄音機一台、錄音帶二卷、計算機四台
    、用過之簽單二十七卷等物。
二、案經桃園縣警察局龜山分局報告台灣桃園地方法院檢察署檢察官偵查起訴。
    理      由
甲、有罪部分：
一、訊據被告甲○○、丁○○、丙○○、戊○○對右揭事實均坦承不諱，並有扣案之
    簽單三十六張、帳冊五本、傳真機二台、錄音機一台、錄音帶二卷、計算機四台
    、用過之簽單二十七卷及當場拍攝之照片六張足資佐證。本件事證明確，被告四
    人犯行均堪認定，應依法論科。
二、按刑法第二百六十八條意圖營利，聚眾賭博罪之所謂「聚眾賭博」係指聚集不特
    定之多數人參與賭博而言，若分別招攬賭客，迨各賭客簽賭完畢，化零為整，仍
    可達成聚集不特定多數人參與賭博之目的；而賭博財物之行為，不論係以通常之
    面對面方式為之，抑或以電話或其他方式為之，於賭博罪之成立不生影響。是核
    被告甲○○、丁○○、丙○○、戊○○所為，均係犯刑法第二百六十八條意圖營
    利，供給賭博場所及聚眾賭博罪。公訴人雖漏未論及刑法第二百六十六條第一項
    前段及第二百六十八條前段之罪名，惟犯罪事實欄業已提及，故應予補充，並附
    此敘明。被告甲○○、丁○○、丙○○、戊○○四人就前開犯行，有犯意連絡及
    行為分擔，均為共同正犯。又其等經營賭博種類雖有數種，惟侵害社會法益單一
    ，於當期六合彩開獎前之多次供給賭博場所、聚眾賭博及與賭徒對賭行為，乃屬
    於一個賭博犯意決定所達成同一犯罪行為，在法律概念上為同一行為，其以一賭
    博行為同時觸犯上述三罪名，為想像競合犯，應依情節較重之意圖營利聚眾賭博
    罪處斷。被告四人先後所為多次犯行，時間緊接，犯罪構成要件相同，顯均係基
    於概括犯意為之，為連續犯，應依刑法第五十六條規定論以一罪，並均依法加重
    其刑。爰審酌被告等人經營六合彩助長社會賭博投機風氣，有害社會善良風俗，
    其中被告甲○○為主導者，其實施犯罪之情節較重，惟於犯罪後與被告丁○○、
    丙○○、戊○○均能坦承犯行，態度尚稱良好，且事後均另覓正當職業，顯具悔
    意，及各犯罪之動機、目的、手段、所得利益等一切情狀，各量處如主文所示之
    刑，並均諭知易科罰金之折算標準，資為懲儆。
三、扣案之簽單三十六張、帳冊五本、傳真機二台、錄音機一台、錄音帶二卷、計算
    機四台、用過之簽單二十七卷等物，均屬被告甲○○所有，並供本件犯罪所用之
    物，業據其陳明在卷，爰依刑法第三十八條第一項第二款規定，宣告沒收。
乙、無罪部分：
一、公訴意旨另以：被告乙○○與甲○○係夫妻關係，二人共同基於意圖營利之概括
    犯意，自九十年一月起，連續提供桃園縣龜山鄉○○○○○街十七號二樓現住處
    之場所，並雇用丁○○、丙○○、戊○○三人，負責計算牌支、會計、算帳之工
    作，聚集不特定多數人經營俗稱「六合彩」賭博。因認被告乙○○涉犯刑法第二
    百六十八條之意圖營利聚眾賭博罪嫌。
二、按犯罪事實應依證據認定之，無證據不得推定其犯罪事實；又不能證明被告犯罪
    者，應諭知無罪之判決，刑事訴訟法第一百五十四條、第三百零一條第一項分別
    定有明文。公訴人認被告涉犯前揭賭博之罪嫌，無非係以被告乙○○於警訊及偵
    查中對右揭犯罪事實坦承不諱，並以扣案之簽單、傳真機等物資為論據。訊據被
    告乙○○固坦承知悉其夫即被告甲○○與被告丁○○、丙○○、戊○○等人在上
    址，共同經營六合彩賭博之情事，惟迭於警訊、偵查及本院審理時，堅詞否認有
    何聚眾賭博之犯行，辯稱：桃園縣龜山鄉○○○○○街十七號二樓房屋係甲○○
    之父所有，伊與丈夫及小孩自八十八年元月起即居住該處，平日須照顧二個小孩
    ，查獲當時又懷有九個月身孕，從未參與六合彩賭博之經營等語。經查：九十年
    五月八日為警查獲之被告甲○○、丁○○、丙○○、戊○○於警局初訊時，即均
    供稱：乙○○是在家帶小孩，並未參與六合彩賭博等語一致，嗣經本院隔離訊問
    結果，被告甲○○、丁○○、丙○○、戊○○等人對於被告乙○○是否參與賭博
    之供述亦復相同，堪認被告乙○○前開所辯，應非虛構。此外復查無其他積極證
    據足，堪認被告乙○○前開所辯，應非虛構。此外復查無其他積極證據足資證明
    被告乙○○涉有起訴意旨所指之意圖營利聚集不特定多數賭客賭博之罪嫌，應認
    無法證明被告乙○○犯罪，揆諸首揭法文意旨，爰為無罪之諭知。
據上論斷，應依刑事訴訟法第二百九十九條第一項前段、第三百零一條第一項，刑法
第二十八條、第五十六條、第二百六十八條、第二百六十六條第一項前段、第五十五
條、第四十一條第一項前段、第三十八條第一項第二款，罰金罰鍰提高標準條例第一
條前段、第二條判決如主文。
本案經檢察官郭靜文到庭執行職務。
中      華      民      國    九十      年     十二     月    二十八    日
                                  台灣桃園地方法院刑事第五庭
                                      法  官    丁  俊  成
右正本證明與原本無異。
如不服本判決，應於判決送達後十日內向本院提出上訴狀( 應附繕本 )，上訴於臺灣
高等法院。
                                      書記官    簡  慧  瑛
中      華      民      國    九十一    年      一      月       二     日
附論罪科刑依據之法條：
刑法第二百六十八條
意圖營利，供給賭博場所或聚眾賭博者，處三年以下有期徒刑，得併科三千元以下罰
金。


司法院資訊處製作；財團法人民間司法改革基金會備份。
